【裁判字號】    97,易,404
【裁判日期】    970829
【裁判案由】    竊盜
【裁判全文】
臺灣嘉義地方法院刑事判決               97年度易字第404號
公  訴  人  臺灣嘉義地方法院檢察署檢察官
被      告  丙○○
                    （另案臺灣嘉義監獄鹿草分監執行中）
上列被告因竊盜等案件，經檢察官提起公訴（97年度偵字第3784
號），本院改行簡式審判程序，判決如下：
    主  文
丙○○犯攜帶兇器竊盜罪，累犯，處有期徒刑玖月，減為有期徒
刑肆月又拾伍日；扣案之瓦斯噴槍壹組及破壞剪壹把，均沒收。
又犯攜帶兇器竊盜罪，累犯，處有期徒刑柒月，減為有期徒刑參
月又拾伍日；扣案之老虎鉗壹把沒收。應執行有期徒刑柒月；扣
案之瓦斯噴槍壹組、破壞剪及老虎鉗各壹把，均沒收。
    事  實
一、丙○○前因毒品危害防制條例案件，經本院以95年度嘉簡字
    第1030號判決有期徒刑2月，於民國96年4月2日執行完畢。
    猶不知悔改，意圖為自己不法所有，分別基於竊盜犯意，而
    為下列行為：
  (一)於96年4月15日22時許，駕駛其所有之車牌號碼4010-PL號自
    用小客車，至彰化市○○路○段865號「龍佑機械行」，攜帶
    其所有而客觀上對人之生命、身體構成威脅足為兇器使用之
    瓦斯噴槍1組、破壞剪1把，先以瓦斯噴槍燒熔電纜線之塑膠
    水管，再以破壞剪剪斷電纜線拉出，竊取「龍佑機械行」內
    之電纜線得手（價值約新臺幣10萬元），並載運至彰化市○
    道旁邊之農田，剝除外皮取出銅線，再於96年4月16日上午
    某時許，駕車至雲林縣莿桐鄉省道旁，某不知名之資源回收
    場，將電纜銅線出售予姓名年籍不詳之成年男子，得款後全
    數花用一空。嗣經「龍佑機械行」會計乙○○報案，經警調
    閱附近監視錄影器，而查悉上情。
  (二)於96年4月23日18時許，駕駛上開車輛，至彰化市○○路147
    號「美芳化工公司」，攜帶其所有而客觀上對人之生命、身
    體構成威脅足為兇器使用之老虎鉗1把，轉開變電箱之螺絲
    ，竊取電纜線得手，並駕車至上揭資源回收場出售。嗣於同
    日21時30分許，駕駛上開車輛，行經彰化市○○○○道路附
    近，因遇警臨檢，加速往台中市方向行駛，而在春社交流道
    撞擊拖車後棄車逃逸，員警遂將上開車輛查扣保管，丙○○
    於97年3月11日到案後，同意員警對上揭自用小客車執行搜
    索，扣得其所有供竊盜所用之瓦斯噴槍1組、破壞剪、老虎
    鉗各1把，及「龍佑機械行」之電纜線5公斤，因「美芳化工
    公司」於案發後並未報案，丙○○在未有偵查犯罪職權之公
    務員發覺前，向警供承本件犯行，帶同員警至上開竊盜地點
    勘查，經警通知「美芳化工公司」人員到案調查，對於未發
    覺之犯罪自首而接受裁判。
二、案經彰化縣警察局彰化分局報請臺灣彰化地方法院檢察署呈
    請臺灣高等法院檢察署令轉臺灣嘉義地方法院檢察署檢察官
    偵查起訴，本院改行簡式審判程序。
    理  由
一、訊據被告丙○○對於上揭犯罪事實，於本院準備程序及審理
    時均坦承不諱（見本院卷第51、77-79頁），並經證人乙○
    ○、甲○○、梁樹森於警詢時證述明確（見97年度偵字第39
    50號卷第7、10-11頁-下稱偵卷），且據證人甲○○於偵查
    時結證屬實（見偵卷第41-42頁），復有贓物認領保管單1份
    、照片30張、同意搜索切結書、搜索扣押筆錄、車籍查詢資
    料各1份等在卷足考（見偵卷第8-9、13-15、19-28頁、本院
    卷第31頁），另有瓦斯噴槍1組、破壞剪及老虎鉗各1把扣案
    可資佐證，足認被告之自白與事實相符，本件事證明確，被
    告竊盜之犯行均堪予認定。
二、論罪科刑部分：
  (一)按刑法第321條第1項第3款之攜帶兇器竊盜罪，係以行為人
    攜帶兇器竊盜為其加重條件。此所謂兇器，其種類並無限制
    ，凡客觀上足對人之生命、身體、安全構成威脅，具有危險
    性之兇器均屬之。且祇須行竊時攜帶此種具有危險性之兇器
    為已足，並不以攜帶之初有行兇之意圖為必要（最高法院79
    年台上字第5253號判例可資參照）。被告本件犯行所使用之
    瓦斯噴槍1組、破壞剪及老虎鉗各1把，均為金屬製，業經本
    院當庭勘驗屬實，製有勘驗筆錄在卷足考（見本院卷第77頁
    ），是上揭物品質地堅硬，客觀上足以對人之生命、身體構
    成威脅，具有危險性，自屬兇器。
  (二)核被告所為，均係犯刑法第321條第1項第3款之攜帶兇器竊
    盜罪。被告所犯上開2罪，犯意各別，行為互殊，應予分論
    併罰。被告前因毒品危害防制條例案件，經本院以95年度嘉
    簡字第1030號判決有期徒刑2月，於96年4月2日執行完畢，
    此有臺灣高等法院被告前案紀錄表1份在卷可參，其受徒刑
    之執行完畢後，5年以內故意再犯本件有期徒刑以上之罪，
    均為累犯，各應依刑法第47條第1項規定加重其刑。按刑法
    第62條之所謂發覺，係指有偵查犯罪職權之公務員已知悉犯
    罪事實與犯罪之人而言，而所謂知悉，固不以確知其為犯罪
    之人為必要，但必其犯罪事實，確實存在，且為該管公務員
    所確知，始屬相當。如犯罪事實並不存在而懷疑其已發生，
    或雖已發生，而為該管公務員所不知，僅係推測其已發生而
    與事實巧合，均與已發覺之情形有別（最高法院75年台上字
    第1634號判例可資參照）。被告本件事實欄一(二)之犯行，因
    被害人「美芳化工公司」於案發後並未報案，被告在未有偵
    查犯罪職權之公務員發覺前，向警供承此部分之犯行，帶同
    員警至上開竊盜地點勘查，經警通知「美芳化工公司」人員
    到案調查一節，業據被告於本院審理時供述在卷（見本院卷
    第79頁），並有彰化縣警察局彰化分局員警職務報告書1份
    附卷可憑（見本院卷第70頁），是被告對於未發覺之事實欄
    一(二)犯罪自首而接受裁判，爰依刑法第62條前段規定減輕其
    刑，並先加後減輕其刑。
  (三)爰審酌被告國小畢業之智識程度，年輕力壯不思正途獲取財
    物，行為之手段，所竊取之物品價值，被害人等所受之損害
    ，及坦承犯行之犯後態度良好，惟尚未與被害人等達成和解
    等一切情狀，各量處如主文所示之刑，以示懲儆。查中華民
    國96年罪犯減刑條例於96年7月4日公布，並自96年7月16日
    施行，本件被告2次犯罪時間均係在96年4月24日以前，所犯
    合於中華民國96年罪犯減刑條例第2條第1項第3款減刑之規
    定，復無該條例所規定不得減刑之例外規定，均應依法減其
    宣告刑2分之1，及定其應執行之刑。扣案之瓦斯噴槍1組、
    破壞剪及老虎鉗各1把，係被告所有供犯罪所用之物，業據
    被告於本院審理時供承在卷（見本院卷第74頁），爰依刑法
    第38條第1項第2款宣告沒收。扣案之黑色膠帶3捲、破壞剪
    、拔釘器、平斬、美工刀各1支、美工刀片1盒、手電筒、鐵
    棍各1支、棉質手套21只、鋼索2組、張線器1支及螺絲釘3支
    ，雖係被告所有，惟非供本件犯罪所用之物，業據被告於本
    院審理時供述在卷（見本院卷第74頁），是既無證據證明係
    被告供犯罪所用之物，爰不併予諭知沒收。
據上論斷，應依刑事訴訟法第273條之1第1項、第299條第1項前
段，刑法第321條第1項第3款、第47條第1項、第62條前段、第51
條第5款、第38條第1項第2款，中華民國96年罪犯減刑條例第2條
第1項第3款、第7條、第10條第1項，判決如主文。
本案經檢察官廖俊豪到庭執行職務。
中    華    民    國    97    年    8     月    29    日
                       刑事第二庭  法  官    卓春慧
上列正本證明與原本無異。
如不服本判決，應於判決送達後十日內向本院提出上訴狀，上訴
書狀依法應敘述具體理由，如未敘述具體理由者，應於上訴期間
屆滿後二十日內補提理由書於本院（均應附繕本）。告訴人或被
害人如對於本判決不服者，應具備理由請求檢察官上訴，其上訴
期間之計算係以檢察官收受判決正本之日期為準。
中    華    民    國    97    年    8     月    29    日
                                   書記官    李玫娜
附錄本案論罪科刑法條全文：
刑法第321條第1項第3款：
犯竊盜罪而有左列情形之一者，處6月以上5年以下有期徒刑：
三  攜帶兇器而犯之者。


司法院資訊處製作；財團法人民間司法改革基金會備份。
